【裁判字號】    98,交聲,4049
【裁判日期】    981123
【裁判案由】    違反道路交通管理處罰條例聲明異議
【裁判全文】
臺灣臺北地方法院交通事件裁定        98年度交聲字第4049號
原處分機關  臺北市交通事件裁決所
受處分人    甲○○
                    2
上列異議人即受處分人因違反道路交通管理處罰條例案件，對於
臺北市交通事件裁決所於民國98年10月26日北市裁罰字第裁22-
AI0000000號之裁決書（原處分案號：北市警交大字第AI0000000
號）聲明異議，本院裁定如下：
    主  文
異議駁回。
    理  由
一、按在設有殘障者專用停車標誌處所，非殘障用車不得停放，
    道路交通安全規則第112條第1項第5款定有明文。又汽車駕
    駛人停車時，於身心障礙專用停車位違規停車，處6百元以
    上1千2百元以下罰鍰，道路交通管理處罰條例第56條第1項
    第10款定有明文。而道路交通管理處罰條例所用名詞「車輛
    」，係指在道路上以原動機行駛之汽車（包含機器腳踏車）
    或以人力、獸力行駛之車輛，而道路交通安全規則所用名詞
    「汽車」，係指在道路上不依軌道或電力架線而以原動機行
    駛之車輛（包含機器腳踏車），道路交通管理處罰條例第3
    條第8款及道路交通安全規則第2條第1項第1款亦均定有明文
    。
二、原處分意旨略以：異議人即受處分人甲○○於98年9月15 日
    11時53分許，將其所有車號BAW-501號重型機車（下稱系爭
    車輛），停放在臺北市○○路○段15號「身心障礙專用停車
    位」內，經臺北市政府警察局信義分局員警拍照採證，認異
    議人有違反道路交通管理處罰條例第56條第1項第10款規定
    之行為，並以北市警交大字第AI0000000號舉發違反道路交
    通管理事件通知單逕行掣單舉發。嗣異議人於通知單上所載
    應到案日期98年10月29日前之98年10月2日向原處分機關即
    臺北市交通事件裁決所提出申訴，經原舉發單位查復後仍認
    異議人有上開違規之行為，原處分機關乃於98年10月26日依
    道路交通管理處罰條例第56條第1項第10款之規定，以異議
    人有「於身心障礙專用停車位違規停車」之行為，裁處罰鍰
    新臺幣（下同）1200元，異議人於同日收受裁決書後，旋即
    於同日提出本件聲明異議等語。
三、異議人聲明異議意旨略以：伊平日以系爭車輛供作上班代步
    工具，上班地點亦鄰近遭舉發違規停車處附近，伊當日上班
    原將系爭機車停放於合法停車格最後一格，而遭舉發違規停
    車之時間距離伊當日上班停車時間已逾3小時，以該處進出
    民眾之多，機車遭人挪移至殘障停車格內並非罕見，且伊當
    日18時許前往取車時，發現遭舉發違規停車，並補拍一張系
    爭車輛停放之照片，發現系爭車輛又被移挪至更旁邊之位置
    ，足見系爭車輛曾遭人移動。又伊當日晚間去電臺北市警察
    局信義分局交通分隊申訴，接聽之員警告知「等到紅單出來
    再去申訴就可以」，未料，監理所人員事後告知伊拿到白單
    即可向開單單位申訴，信義分局員警之答覆使伊之申訴權益
    受損，為此聲請撤銷原處分云云。
四、經查：
    (一)本件異議人所有車牌號碼為BAW-501號之重型機車，於
        98年9月15日11時53分許，經臺北市政府警察局信義分
        局員警逕行舉發有違規停放在臺北市○○路○段15號旁
        「身心障礙專用停車位」內之事實，業為異議人所不爭
        執，並有臺北市政府警察局北市警交大字第AI0000000
        號舉發違反道路交通管理事件通知單、採證照片1幀、
        臺北市政府警察局信義分局98年10月16日北市警信分交
        字第09835442400號書函等在卷可稽，堪予認定。
    (二)異議人雖辯稱系爭機車係遭人挪移至身心障礙專用停車
        位云云，惟異議人提出之名片僅足證明異議人係在舉發
        地點附近上班，而異議人自行拍攝之照片亦屬事後拍攝
        ，均不足以證明當日確有依規定將系爭車輛停放於一般
        停車格，係事後遭人挪置停放於身心障礙專用停車位之
        情，異議人以上開證據用以證明其說詞之論理，亦不具
        相當關聯性，故此，異議人以遭人挪移機車以致於違反
        道路交通管理處罰條例為抗辯，難信為真實，顯不足採
        信。
    (三)又異議人另辯稱其當日曾去電原舉發單位，所獲得之回
        覆致其權益受損云云。按對於違反道路交通管理處罰條
        例之行為，逕行舉發者，應按已查明之資料填註車牌號
        碼、車輛種類、車主姓名或名稱及地址，並於通知單上
        方空白處加註逕行舉發之文字後，由舉發機關送達被通
        知人；違反道路交通管理處罰條例之處罰，受處罰人於
        接獲違反道路交通管理事件通知單後，於15日內得不經
        裁決，逕依規定之罰鍰標準，向指定之處所繳納結案；
        不服舉發事實者，應於15日內，向處罰機關陳述意見或
        提出陳述書。其不依通知所定限期前往指定處所聽候裁
        決，且未依規定期限陳述意見或提出陳述書者，處罰機
        關得逕行裁決之，受處分人，不服第8條主管機關所為
        之處罰，得於接到裁決書之翌日起20日內，向管轄地方
        法院聲明異議，違反道路交通管理事件統一裁罰標準及
        處理細則第11條第1項第4款、道路交通管理處罰條例第
        9條第1項、第87條第1項分別定有明文。經查：異議人
        於接獲上開違反道路交通管理事件通知單後，已於98年
        10 月2日向原處分機關提出申訴，嗣後異議人不服原處
        分機關之處分，再向本院提出本件聲明異議等情，此有
        卷附臺北市交通事件裁決所交通違規案件陳述書、不服
        裁決聲明異議案件移送書可資佐證，是以，異議人申訴
        之權益並無受損。故異議人前開所辯，難採為對異議人
        有利之認定。本件事證明確，異議人上開違規行為堪以
        認定，應依法裁罰。
五、綜上所述，本件異議人所有系爭車輛確有於身心障礙專用停
    車位違規停車之行為。原處分機關依道路交通管理處罰條例
    第56條第1項第10款及違反道路交通管理事件統一裁罰基準
    表之規定，裁處受處分人罰鍰1200元，核無違誤，本件聲明
    異議為無理由，應予駁回。
六、據上論斷，應依道路交通案件處理辦法第19條，裁定如主文
    。
中    華    民    國    98    年    11    月    23    日
                              交通法庭法  官  楊雅清
以上正本證明與原本無異
如不服本裁定應於送達後5日內向本院提出抗告狀
                                      書記官  吳俊龍
中    華    民    國    98    年    11    月    23    日


司法院資訊處製作；財團法人民間司法改革基金會備份。
